199Edepot - Archives communales déposées de Dampvalley-lès-Colombe
Archives Départementales de la Haute-Saône
Série Edepot
ARCHIVES COMMUNALES DEPOSEES. ARCHIVES DES INTERCOMMUNALITES.
199Edepot - Archives communales déposées de Dampvalley-lès-Colombe
1703-1908
199Edepot1-24
Archives Départementales de la Haute-Saône 14B rue Miroudot St Ferjeux 70000 VESOUL
COMMUNE DE DAMPVALLEY-LES-COLOMBE
"C.f. Inventaires imprimés des Archives départementales de la Haute-Saône: B 4216, Etats-généraux. Elections des députés et remontrances, plaintes et doléances de la communauté (1789). B 6980, Déclarations de propriétés faites en exécution de l'édit de 1749. C 7 (?), 48, 194, 218, 266, Administration communale, affaires diverses (XVIIIème siècle). C 365, Rôles et répartements des impositions (1729-1790). G 65, 66 et 92, Titres du chapitre de Vesoul concernant Dampvalley (1566-1788). H 361, Id. de l'abbaye de Clairefontaine (XIIème siècle-1260). H 986, Id. des Annonciades de Vesoul (1607-1614). Voir également: A. ECKEL, Inventaire sommaire des Archives départementales antérieures à 1790, (Vesoul, 1942, p. 163), Dampvalley-lès-Colombes, E suppl. 799 et 800 (1703-1787). "
Modalités d'entrée
Dépôt du 09/08/2011
Dernier ajout le 09/08/2011
Archives publiques
- ARCHIVES ANCIENNES
  - BIENS COMMUNAUX, EAUX ET FORETS, TRAVAUX PUBLICS, VOIRIE
    - Biens communaux: transaction entre le sieur Lyautey de Vesoul et les habitants de Dampvalley concernant le bois de Charmont (1704, sur parchemin); plan des bois communaux (1757) (classé dans la collection des plans communaux déposés aux Archives départementales de la Haute-Saône.); réparations au presbytère, devis, marché (1763-1765)., 1704-1765; 199 Edepot 1; DD1
      Communicabilité
      Communicable
  - JUSTICE, PROCEDURES, POLICE
    - Justice: requête auprès de l'intendant pour l'exécution d'une transaction (sans précision) entre les habitants et Jean et Jacques Milliot d'Essernay et Edme Oudot de Colombe., 0; 199 Edepot 2; FF1
      Non communicable
  - CULTE
    - Culte.-Registre paroissial de Dampvalley-lès-Colombe: baptêmes, mariages, sépultures (mars 1703-mai 1778) (Il faut noter que la collection des registres déposés aux Achives départementales par le Greffe du tribunal commence en 1699, mais que le premier cahier de la collection (1699-1711) a été inséré par erreur dans le premier registre de la paroisse de Dampvalley-Saint-Pancras); sur deux feuillets indépendants: 1 acte de baptême (avril 1707); et déclaration d'une vente faite au sieur Joly, curé du lieu (1727)., 1703-1778; 199 Edepot 3; GG1
    - Culte.-Registre paroissial de Dampvalley-lès-Colombe: baptêmes, mariages, sépultures (mai 1778-1787). Lacune de 1788 à 1792, comblée par la collection déposée aux Archives départementales par le Greffe du Tribunal., 199 Edepot 4; GG2
    - Culte.-Amodiations des biens de la cure (1759); désignation d'experts pour la reconnaissance des fonds curiaux, au profit de Jean Vincent, curé de la paroisse contre la communauté de Dampvalley (1760)., 1759-1760; 199 Edepot 5; GG3
- ARCHIVES MODERNES
  - LOIS ET ACTES DU POUVOIR CENTRAL
    - Lois et actes du pouvoir central: lois, arrêtés, lettres-circulaires des ministres., 1799-1804; 199 Edepot 6; A1
  - ACTES DE L'ADMINISTRATION DEPARTEMENTALE
    - Actes de l'administration départementale: arrêtés et lettres-circulaires du Préfet., 1800-1804; 199 Edepot 7; B1
  - ADMINISTRATION GENERALE DE LA COMMUNE
    - Conseil municipal: délibérations (1790-1811); à la fin du registre et à l'envers, notes diverses: procès-verbaux, états de secours accordés, état des salpétriers… (1793-an III; 1806)., 199 Edepot 8; D1
    - Conseil municipal: registre de délibérations., 1812-1846; 199 Edepot 9; D2
    - Conseil municipal: registre de délibérations (1846-1872).Actes de l'administration municipale: répertoire des actes soumis à l'enregistrement (1821-1839)., 1821-1872; 199 Edepot 10; D3
  - ETAT CIVIL
    - Etat civil: extrait de naissance de Simon BERNARD à Dampvalley-lès-Colombe., 1793; 199 Edepot 11; E1
  - POPULATION, ECONOMIE SOCIALE, STATISTIQUE
    - Population: états du recensement de la population (an II; 1872); mouvement annuel (1870-1906)., 1794-1906; 199 Edepot 12; F1
  - CONTRIBUTIONS, ADMINISTRATIONS FINANCIERES
    - Contributions: nominations de répartiteurs (an VIII; 1853; 1858); extraits d'un état de section (1824); rôles de la rétribution scolaire (1872-1881)., 1800-1881; 199 Edepot 13; G1
    - Contributions: rôles de prestations sur les chemins vicinaux., 1872-1898; 199 Edepot 14; G2
  - AFFAIRES MILITAIRES
    - Affaires militaires: circonscription et levées d'hommes (an IV; an IX; an XI); état des fusils (1792). Garde nationale: liste des membres du conseil de discipline et des sous-officiers d'armement (1835). Armée du Danube: réquisitions (an II-an VII). Guerre de 1870: réquisitions, indemnités (1871-1873)., 1792-1873; 199 Edepot 15; H1
  - POLICE, HYGIENE PUBLIQUE, JUSTICE
    - Police rurale: visite des fours particuliers (1826). Police générale: procès-verbal d'arrestation de Claude-François Roland (1792); prisonnier libéré (1878).Salubrité: épizootie, déclaration de perte de bétail (an II)., 1792-1878; 199 Edepot 16; I1
  - ELECTIONS ET PERSONNEL
    - Elections: listes électorales (1872-1905); élections municipales (an VIII; 1809; 1852). Personnel communal: marché de pâtres (1824)., 1800-1905; 199 Edepot 17; K1
  - FINANCES DE LA COMMUNE
    - Finances de la commune: budget (an XII; 1879); compte du maire, reçus et quittances (an II); compte de l'administration municipale du canton de Noroy (an IV-an VI)., 1794-1879; 199 Edepot 18; L1
  - EDIFICES COMMUNAUX, MONUMENTS ET ETABLISSEMENTS PUBLICS
    - Edifices publics.-Maison commune, travaux (1826; 1856; 1876). Four communal, projet de construction (1821-1824), réparations (1825-1831). Fontaine, réparations (1839). Eglise, travaux (1830-1849; 1898). Ecole/presbytère, achat de maisons pour l'école et le logement de l'instituteur (1793-1825; 1838, 1 croquis); réparations dans l'écurie et le grangeage du presbytère pour loger l'instituteur (1833, 1 plan); création d'une école dans le presbytère (1836); réparations au presbytère (1839; 1847; 1851); construction d'une nouvelle école mixte (1880-1889, 1 plan (classé dans la collection des plans communaux déposés aux Archives départementales de la Haute-Saône.) (s.d.). Presbytère, acquisition et échange d'une maison, restauration (1830); procès concernant les réparations du mur de clôture (1851-1852)., 1793-1898; 199 Edepot 19; M1
  - BIENS COMMUNAUX, TERRES, BOIS, EAUX
    - Biens communaux: réintégration de la commune dans la possession de ses biens (an XIII); vente de terrains (1843); amodiations (1874; 1880). Bois communaux: aménagement (1823-1824); anticipation de la limite d'un bois (1853); litige concernant la propriété du bois dit ""Fort Brousse"" entre Louis Lyautey de Colombe et la commune de Dampvalley (an II-1821, 1 plan (classé dans la collection des plans communaux déposés aux Archives départementales de la Haute-Saône.))., 1794-1880; 199 Edepot 20; N1
    - Bois communaux.-Répartition du taillis et de la futaie (1809; 1851-1908); vente de bois de futaie (1844-1908); exploitation de la coupe affouagère (1819, 1 plan (classé dans la collection des plans communaux déposés aux Archives départementales de la Haute-Saône); 1871-1908); menus marchés et produits accidentels (1877-1890)., 1809-1908; 199 Edepot 21; N2
  - TRAVAUX PUBLICS, VOIRIES, MOYENS DE TRANSPORT, REGIME DES EAUX
    - Voirie: alignement de la Grand'Rue (1858, 1 plan); chemins vicinaux, travaux (1825; 1856); procès-verbal de délimitation (1827); états des travaux (1854; 1873); tableau général (1890); chemin vicinal n° 2, de Noroy-le-Bourg à Vesoul (1882-1884); chemin vicinal n° 3, de Dampvalley à la R.N. 19 (1874); chemin de grande communication n° 24, de Vesoul à Villersexel par Noroy (1850-1853); R.N. 19, de Paris à Bâle (1875); ponts, constructions (1832; 1850-1851; 1872; 1901); créations de ressources (1896-1906); prestations (1884-1885). Régime des eaux: règlement d'eau du moulin (1884-1886); curage de la Colombine (1857-1885)., 1825-1906; 199 Edepot 22; O1
  - ASSISTANCE ET PREVOYANCE
    - Assistance: secours d'urgence aux familles de militaires (an II-an III); crédit accordé pour l'assistance médicale (1873)., 1794-1873; 199 Edepot 23; Q1
  - INSTRUCTION PUBLIQUE, SCIENCES, LETTRES ET ARTS
    - Instruction publique: bibliothèque scolaire (1881); instituteurs, marché et traitement (1829; 1872)., 1829-1881; 199 Edepot 24; R1